# 在建工程转固时点

提问人：Zjx111111 时间：2021-09-01 16:43:58
陈版主好！我司有这样一种情况，购买一台 90 万元的检测设备，在调试阶段计入在建工程。调试中部分功能未达到要求，就边使用该设备边与供应商沟通斡旋。就这个状态持续了近两年，根据技术人员的答复，设备一直在使用，检测率未达到100%的标准，是90%以上，即可以使用但有瑕疵。今年 8 月验收了，财务才转固定资产，但其实验收单上技术人员还是列明了设备待解决的两个问题，也还是未完全达标。
我认为财务确认转固有误区，就是以验收单为准，但是达到预定可使用状态转固的判断标准好像实操中有点模糊。这种情况，设备带着小瑕疵使用两年后才转固，然后按采购原值提折旧，是否不合规？是否应该在中间某个阶段先转固，计提折旧比较合理？我的理解验收和使用资产是两条线。
谢谢！

回答人：chenyiwei
在此前 2 年内，虽然“设备一直在使用，检测率未达到100%的标准，是90%以上”，则本企业对该设备的使用强度与正常情况下该设备的检测能力相比，比例多大？个人理解可以从这一指标看出该设备是否达到预定可使用状态。作为企业的一项理性选择，如果虽然存在一定瑕疵，但还是基本上将其投入了正常使用，则表明企业认为该瑕疵仍在可接受范围之内，相对而言已达到预定可使用状态的可能性还是较大的。
从本案例的特定情况来看，签署验收报告实际上已成为本企业与供应商博弈的手段，可能不能恰当反映该设备的实际状况，因此不能仅以验收报告作为是否已达到预定可使用状态的判断依据。